# 关于验资

提问人：yanggh7709151 时间：2014-06-11 17:08:52
请教版主： 新公司法实施后，新设立的公司已经不再需要验资报告，但我们公司是 13 年设立，章程约定资本金在两年内分三次注入，第一期已经到位并且验资，第二期于 2014 年 6 月注资到位，是否还需要验资？是否需要去工商局换发新的营业执照？ 对于 2014年以前设立且已经缴足注册资本的企业，如果在 14 年 3 月 1 日以后有增资，是不是也不用再验资，而是直接到工商局换取营业执照即可？ 谢谢！

回答人：chenyiwei
个人理解，发生于 2014 年 3 月 1 日后的出资和增资，除了继续实行实缴登记制的 27 个行业，以及IPO公司为了证明历史沿革和出资情况等特殊目的以外，应不用再验资。但因为尚无明确的官方说法，建议企业与主管工商登记机关沟通确认。

提问人：hualei2009 时间：2014-06-12 06:53:42
公司法只说设立时不需验资，变更还是要验资报告的！

回答人：chenyiwei
不能这样理解。根据公司法第 178 条，增资程序与设立时的出资程序一致。